【裁判字號】    98,交聲,1453
【裁判日期】    980720
【裁判案由】    違反道路交通管理處罰條例聲明異議
【裁判全文】
臺灣桃園地方法院交通事件裁定        98年度交聲字第1453號
原處分機關   交通部公路總局新竹區監理所中壢監理站
異  議  人
即受處分人  甲○○
上列受處分人甲○○因違反道路交通管理處罰條例案件，對於原
處分機關中華民國98年6 月1 日所為之處分（原處分案號：壢監
裁字第裁53-DB0000000號）聲明異議，本院裁定如下：
    主  文
異議駁回。
    理  由
一、原處分意旨略以：本件異議人即受處分人甲○○於民國98年
    4 月11日上午9 時20分許，將其所有之車牌號碼3L-3429 號
    自小客車違規停放在劃有紅色實線禁止臨時停車標線之中壢
    市○○路23號前，為桃園縣政府警察局交通隊警員逕行舉發
    「在禁止臨時停車之處所停車（紅線）違停」違反道路交通
    管理事件，並依道路交通管理處罰條例第56條第1 項第1 款
    規定，以桃警局交字第DB0000000 號舉發違反道路交通管理
    事件通知單逕行舉發，異議人於收受該舉發通知單後，於法
    定期限內向交通部公路總局新竹區監理所中壢監理站陳述不
    服舉發，經原處分機關函請舉發單位調查，仍認定受處分人
    有前開違規行為，乃於98年6 月1 日，依據道路交通管理處
    罰條例第56條第1 項第1 款及道路交通管理事件統一裁罰基
    準表之規定，裁處受處分人罰鍰新臺幣（下同）900 元等語
    。
二、聲明異議意旨略以：異議人即受處分人甲○○，於98年4 月
    11日上午9 時20分許，將其所有之車牌號碼3L-3429 號自小
    客車違規停放在劃有紅色實線禁止臨時停車標線之中壢市○
    ○路221-223 號前，遭桃園縣政府警察局交通隊警員逕行舉
    發「在禁止臨時停車之處所停車（紅線）違停」，並以桃警
    局交字第DB0000000 號舉發違反道路交通管理事件通知單逕
    行舉發，惟異議人遭舉發違規停車之地點，並無任何官方禁
    止臨時停車之警告標示，且地面之紅色標線已呈現斑駁不明
    顯之情況，該紅線標示不清，顯容易誤導民眾致使違規，是
    如標誌、標線、號誌設置模糊不清，致人民無所適從，卻仍
    歸責於異議人尚嫌嚴苛。故認原處分機關裁處異議人罰鍰90
    0 元之處分顯有錯誤，為此聲明異議請求撤銷原處分云云。
三、按汽車臨時停車時，在設有禁止臨時停車標誌、標線處所不
    得臨時停車，另於交岔路口、公共汽車招呼站10公尺內、消
    防栓、消防車出入口5 公尺內亦不得臨時停車，道路交通安
    全規則第111 條第1 項第2 款、第3 款定有明文。再所謂「
    禁止臨時停車標線」，則指「設於路側之紅實線」，故劃設
    於道路緣石正面或頂面，或劃設於路面之紅色實線標線，係
    屬禁止臨時停車線，用以指示禁止臨時停車路段，道路交通
    標誌標線號誌設置規則第149 條第1 項第1 款第5 目、第16
    9 條分別設有明文規定。次按所謂臨時停車，係指車輛因上
    、下人、客，裝卸物品，其引擎未熄火，停止時間未滿3 分
    鐘，保持立即行駛之狀態；停車，係指車輛停放於道路兩側
    或停車場所，而不立即行駛，道路交通管理處罰條例第3 條
    第9 款、第10款分別定有明文。又按道路交通管理處罰條例
    第56條第1 項第1 款規定：汽車駕駛人停車時，有下列情形
    之一者，處新臺幣600 元以上1200元以下罰鍰：一、在禁止
    臨時停車處所停車。
四、經查：
（一）本件異議人於上揭時、地，將其所有車牌號碼3L-3429 號
      自用小客車停放於劃有禁止臨時停車紅色標線之中壢市○
      ○路221-223 號（原處分書誤載為實踐路23號）前，為警
      以「在禁止臨時停車處所停車（紅線）違停」之違反道路
      交通管理事件逕行舉發之事實，有桃園縣政府警察局98年
      4 月11日桃警局交字第DB0000000 號舉發通知單、交通部
      公路總局新竹區監理所中壢監理站98年6 月1 日壢監裁字
      第裁53-DB0000000號裁決書各1 份存卷可稽，復經桃園縣
      政府警察局查證無誤，有該局98年5 月22日桃警交字第09
      80058546號函檢附採證照片4 幀存卷可稽。
（二）異議人固不否認有於上開時間，停放車牌號碼3L-3429 號
      自小客車於上開地點等情，惟矢口否認有何在禁止臨時停
      車處所停車而違規之事實，並以前開情詞置辯。惟自採證
      照片觀之，異議人之車輛左、右前輪中間確繪有紅實線，
      且該紅實線清楚可辨，並無模糊不清之處，縱使該巷道內
      所劃設之紅實線因劃設已久，而有部分不銜接，斑駁、漆
      色脫落之情，然此為一般社會大眾生活經驗所常見，仍不
      影響該路段劃有紅色實線禁止臨時停車之效力，故異議人
      停放車輛之位置，既可辨認該處確劃有紅實線存在，則異
      議人停放車輛之位置可認確係紅實線禁止臨時停車區○○
      ○○○道路交通安全規則第111 條第1 項第2 款規定，不
      論是否劃設紅實線，交岔路口10公尺禁止停車，異議人停
      放車輛之位置，依採證照片觀之，顯然可見距該交岔路口
      不及10公尺，本屬禁止臨時停車之處所，即使該處未劃設
      紅線，異議人停放上開車輛於該處亦屬違規，且一般劃設
      紅線是提醒用路人該處係路口，禁止停車，本件異議人既
      領有駕駛執照，對上開交通法規自難諉為不知。從而，異
      議人將車輛停放於該處，顯有違反道路交通管理處罰條例
      第56條第1 項第1 款之在禁止臨時停車處所停車之違規行
      為。是異議人雖以現場紅線標示不清置辯，然該車輛經異
      議人停放劃設有紅實線處所，距交岔路口不及10公尺處等
      情，已如前述，縱該處未經劃設紅實線，亦屬禁止臨時停
      車之處所，遑論該處即已劃設有紅實線，而明確表示禁止
      臨時停車。是異議人前揭情詞，顯係矯飾卸責之詞，難以
      採信。本件事證明確，異議人之違規行為，洵堪認定。
五、綜上所述，異議人確有於前揭時、地，在設有禁止臨時停車
    標線之處所停放車輛之違規行為，至為明確。原處分機關依
    道路交通管理處罰條例第56條第1 項第1 款及違反道路交通
    管理事件統一裁罰基準表及處理細則之規定，裁處受處分人
    900 元罰鍰之處分，核無違誤或不當，本件異議人之異議為
    無理由，應予駁回。
六、依道路交通案件處理辦法第19條，裁定如主文。
中    華    民    國    98    年    7     月    20    日
                  交通法庭  法  官  張  詠  晶
以上正本證明與原本無異。
如不服本裁定，應於裁定送達後5 日內，向本院提出抗告狀（應
附繕本）。
                            書記官  王  峻  宏
中    華    民    國    98    年    7     月    27    日


司法院資訊處製作；財團法人民間司法改革基金會備份。
